# 母公司用子公司股权对外投资

提问人：Lois2020 时间：2020-08-20 15:03:00
陈版：母公司A用子公司B的100%股权（初始投资成本 100 万，子公司B的所有者权益账面价值 120 万，评估价值 300万元，子公司B不注销继续营业，换子公司C持股）新设子公司C，问题如下：
（ 1 ）母公司A个别报表对子公司B的股权100%，①视同处置，确认 20 万的投资损益，同时确认对C的长期股权投资120 万？②还是按照不具有商业实质的非货币性资产交换，换出资产100%股权不确认损益？
选择①，确认 20 万的投资收益，长期股权投资处置处理。
选择②，换出资产的账面价值 120 万（ 100 万+20万， 20 万交换时需要确认）。
选择③，站在A的角度来看，由直接持股换成间接持股，对子公司B的初始投资成本应该是 100 万，而不是 120 万，所以A对子公司C的长期股权投资确认 100 万？
（ 2 ）子公司C个别报表，取得B公司100%股权属于同一控制下企业合并，长期股权投资的入账价值应按照 120 万入账，但是实收资本按公司法说的评估价值确认 300 万就会出现未分配利润为负数，个人理解是按照 120 万确认实收资本，以会计准则为准，或者有别的建议？
不知我的理解是否有问题，以上还请陈版主给与解答。

回答人：chenyiwei
（ 1 ）选择③，站在A的角度来看，由直接持股换成间接持股，对子公司B的初始投资成本应该是 100 万，而不是 120万，所以A对子公司C的长期股权投资确认 100 万。
（ 2 ）实收资本应按股东约定的金额确认，即 300 万元。在这方面遵循法律规定。或者为了避免会计准则与公司法规定的潜在冲突，在C的个别报表层面对B的长投成本仍可以按 300 万元计量，但在合并报表层面需体现出同一控制下合并的处理原则，即差额在合并报表层面冲减未分配利润，即使这样做导致合并报表层面未分配利润出现负数余额。